# 想请教陈版：关于应收账款前五名披露的问题

提问人：ljcllmq 时间：2018-03-11 11:05:49
应收账款有多家同一集团的公司，审计报告附注中应收账款应将同一集团的合并披露吗？因以前报告都未将同一集团的合并披露，本期可以也不合并吗？有没有什么具体的规定啊，谢谢。

回答人：chenyiwei
招股说明书和年报的“管理层讨论与分析”中都要求按集团口径披露，但报表附注中无此要求。